臺灣臺中地方法院民事裁定
111年度抗字第150號
抗  告  人  邱建睿即邱立全即邱立祥

相  對  人  洪漢益  
上列當事人間聲請本票裁定事件，抗告人對於民國111年4月8日
本院司法事務官所為111年度司票字第2037號裁定提起抗告，本
院合議庭裁定如下：
    主  文
抗告駁回。
抗告程序費用新臺幣壹仟元由抗告人負擔。
    理  由
一、抗告意旨略以：抗告人係受相對人逼迫而簽立如附表所示之
    本票（下稱系爭本票），且抗告人僅於系爭本票簽名，並未
    填寫金額、發票日、到期日與受款人等本票應記載事項；又
    抗告人交付系爭本票予相對人時，一再向相對人表明嗣後系
    爭本票之填載，須得抗告人同意；另系爭本票亦有可能為相
    對人盜刻抗告人印章所開立，系爭本票因欠缺一定之金額之
    絕對必要記載事項而屬無效。爰依法提起抗告，請求廢棄原
    裁定等語。
二、按執票人向本票發票人行使追索權時，得聲請法院裁定後強
    制執行，票據法第123條定有明文。而本票執票人依上開法
    條之規定，聲請法院裁定許可對發票人強制執行，係屬非訟
    事件程序，法院僅就形式上審查得否准許強制執行，此項裁
    定並無確定實體上法律關係存否之效力，如發票人就票據債
    務之存否有爭執時，應由發票人提起確認之訴，以資解決（
    最高法院56年台抗字第714號、57年台抗字第76號裁定意旨
    參照）。
三、經查：本件相對人主張其執有抗告人所簽發之系爭本票，詎
    經提示未獲付款，爰依票據法第123條聲請裁定許可強制執
    行等情，業據其提出系爭本票為證。觀之系爭本票已記載票
    面金額、發票人，及發票日等事項，雖受款人、到期日之欄
    位未填載，惟依票據法第120條第2項、第3項之規定，未載
    到期日者，視為見票即付；未載受款人者，以執票人為受款
    人，可知未填載受款人、到期日之欄位，並不影響系爭本票
    形式觀察已具備本票應記載事項，故依形式審查，並無票據
    無效之情形，原裁定依相對人之聲請及系爭本票形式判斷，
    據以准許強制執行，並無違誤。又系爭本票發票人欄位係經
    抗告人簽名及加蓋手印，並未蓋抗告人之印章，則抗告人主
    張系爭本票可能係相對人盜刻抗告人之印章所開立云云，顯
    有誤會。至抗告人以其係受到相對人脅迫而簽發系爭本票，
    且斯時未填寫金額、發票日等語置辯，均屬實體上法律關係
    之爭執，應另循訴訟程序解決，不得於本件非訟程序所得加
    以審究。從而，抗告人提起本件抗告，並無理由，應予駁回
    。
四、又按非訟事件，依法應由關係人負擔費用者，法院裁定命關
    係人負擔時，應一併確定其數額；非訟事件程序費用之負擔
    ，有相對人者，準用民事訴訟法有關訴訟費用之規定，非訟
    事件法第24條第1項及第21條第2項定有明文。本件抗告業經
    駁回在案，依上開法條規定，本院應予確定程序費用額。茲
    因抗告人等提起本件抗告，除繳納抗告費1,000元外，未有
    其餘程序費用之支出。是以，本件應由抗告人等負擔之程序
    費用額確定為1,000元。
五、據上論結，本件抗告為無理由，依非訟事件法第46條、第21
    條第2項、第24條第1項，民事訴訟法第495條之1第1項、第4
    49條第1項、第95條、第78條，裁定如主文。
中　　華　　民　　國　　111 　年　　6 　　月　　29　　日
                民事庭第一庭  審判長法　官　許石慶
                                    法　官　曹宗鼎
                                    法　官　蔡孟君
以上正本係照原本作成。
本裁定除以適用法規顯有錯誤為理由，不得再抗告；如提再抗告
，應於收受送達後10日內委任律師為代理人向本院提出再抗告狀
(須附繕本一份)，並繳納再抗告費新臺幣1000元。
中　　華　　民　　國　　111 　年　　6 　　月　  29　　日
                                    書記官　鄭雅雲
本裁定除以適用法規顯有錯誤為理由，不得再抗告；如提再抗告
，應於收受送達後10日內委任律師為代理人向本院提出再抗告狀
(須附繕本一份)，並繳納再抗告費新臺幣1000元。　　　　　　　　　　　　　　　　　
本票附表：至清償日止利息按週年利率百分之六計算    111年度司票字第002037號   編號 發票日 票面金額 到期日 利息起算日 票據號碼 備考   （新臺幣）     001 110年10月19日 3,000,000元 未記載 本票裁定送達翌日 TH0000000  002 108年10月6日 100,000元 未記載 本票裁定送達翌日 WG0000000  003 108年12月31日 500,000元 僅記載108年 本票裁定送達翌日  WG0000000  004 110年5月17日 300,000元 未記載 本票裁定送達翌日 WG0000000  005 110年5月17日 500,000元 110年6月30日 本票裁定送達翌日 WG0000000  006 110年5月28日 1,000,000元 未記載 本票裁定送達翌日 WG0000000  007 110年11月5日 10,000,000元 未記載 本票裁定送達翌日 WG0000000  008 111年2月15日 2,000,000元 未記載 本票裁定送達翌日 WG0000000  009 111年2月16日 1,000,000元 未記載 本票裁定送達翌日 WG0000000